【裁判字號】    99,訴,704
【裁判日期】    991206
【裁判案由】    毒品危害防制條例
【裁判全文】
臺灣臺中地方法院刑事判決               99年度訴字第704號
公  訴  人  臺灣臺中地方法院檢察署檢察官
被      告  呂杰昇
選任辯護人  吳榮昌律師
上列被告因毒品危害防制條例案件，經檢察官提起公訴（99年度
偵字第2520、6314號），本院判決如下：
    主    文
呂杰昇犯如附表編號一至八所示之罪，均累犯，各處如附表所示
之刑（含從刑），應執行有期徒刑貳拾年。扣案之第一級毒品海
洛因貳拾壹包（驗餘淨重合計壹點捌參公克，含包裝袋貳拾壹個
）、第二級毒品甲基安非他命壹拾壹包（驗餘淨重合計貳點陸壹
貳捌公克，含包裝袋壹拾壹個）均沒收銷燬之；扣案之電子磅秤
壹臺、夾鍊袋壹包均沒收；未扣案之販賣第一、二級毒品所得新
臺幣柒仟伍佰元沒收，如全部或一部不能沒收時，以其財產抵償
之。
    犯罪事實
一、呂杰昇（綽號黑仔、兄仔）前於民國96年間因違反毒品危害
    防制條例案件，經本院以96年度訴字第3213號判決判處有期
    徒刑9月，減為有期徒刑4月15日確定；復於97年間再因違反
    毒品危害防制條例案件，經本院以97年度訴字第1142號判決
    判處應執行有期徒刑1年確定，二者經本院以97年度聲字第
    2588號裁定定其應執行刑為有期徒刑1年3月確定，於98年6
    月4日縮短刑期執行完畢。詎其仍不知悔改，明知海洛因、
    甲基安非他命為毒品危害防制條例第2條第2項第1、2款所列
    之第一級、第二級毒品，非經許可不得持有、販賣，竟基於
    販賣第一級毒品海洛因、第二級毒品甲基安非他命以營利之
    各別犯意，以其平日居住之臺中縣后里鄉○○村○村路319
    之1號三合院作為其販賣毒品之場所，於如附表編號一至八
    所示時、地，以如附表所示之方式先後販賣第一級毒品海洛
    因或第二級毒品甲基安非他命予陳冠廷、鍾啟仁、江秀蘭、
    周志彥、黃見安、蔡嘉維等人（所販賣毒品之種類、金額詳
    如附表所示），嗣臺中縣政府警察局刑警大隊見時機成熟，
    於99年1月21日持本院核發之搜索票在呂杰昇臺中縣后里鄉
    ○○村○村路319之1號住處當場查獲，並扣得其所有之第一
    級毒品海洛因21包（合計淨重1.84公克、驗餘淨重1.83公克
    ，空包裝總重5.68公克、純度22.20％，純質淨重0.41公克
    ）、第二級毒品甲基安非他命11包（驗餘淨重合計2.6128公
    克）、電子磅秤1臺、夾鍊袋1包等物。
二、案經臺灣臺中地方法院檢察署檢察官指揮臺中縣警察局刑警
    大隊及大甲分局偵查起訴。
    理    由
壹、證據能力之說明：
一、按檢察官職司追訴犯罪，就審判程序之訴訟構造言，檢察官
    係屬與被告對立之當事人一方，偵查中對被告以外之人所為
    之偵查筆錄，或被告以外之人向檢察官所提之書面陳述，性
    質上均屬傳聞證據。在理論上，如未予被告反對詰問、適當
    辯解之機會，一律准其為證據，似有違當事人進行主義之精
    神，對被告之防禦權亦有所妨礙；然而現階段刑事訴訟法規
    定檢察官代表國家偵查犯罪、實施公訴，必須對於被告之犯
    罪事實負舉證之責，依法其有訊問被告、證人及鑑定人之權
    ，證人、鑑定人且須具結，而實務運作時，偵查中檢察官向
    被告以外之人所取得之陳述，原則上均能遵守法律規定，不
    致違法取供，其可信性極高，為兼顧理論與實務，乃於修正
    刑事訴訟法時，增列第159條之1 第2項，明定被告以外之人
    於偵查中向檢察官所為陳述，除顯有不可信之情況外，得為
    證據（最高法院95年度台上字第1044號判決要旨參照）。復
    按刑事訴訟法第159條之1 第2項，明定被告以外之人於偵查
    中向檢察官所為陳述，除顯有不可信之情況者外，得為證據
    ；所謂「不可信之情況」，由法院審酌被告以外之人於陳述
    時之外在環境及情況而為判斷；而被告以外之人於偵查時，
    是否與被告對質，與其陳述時之外在環境並無必然之關聯，
    自不得以偵查中未經被告詰問，逕認該陳述無證據能力；至
    該等陳述與事實是否相符，要屬證據證明力之問題，與證據
    能力之有無，不容混淆（最高法院94年度台上字第7132號、
    95年度台上字第1585號等判決要旨參照）。又證人於檢察官
    偵查中所為之陳述，審酌該陳述作成之客觀條件及環境，認
    其心理狀態健全，並無受到脅迫、利誘或詐欺，自非顯有不
    可信之情形，依刑事訴訟法第159條之1 第2項之規定，亦得
    為證據（最高法院95年度台上字第934號判決要旨參照）。
    職是，被告以外之人前於偵查中已具結而為證述，除反對該
    項供述得具有證據能力之一方，已釋明「顯有不可信之情況
    」之理由外，不宜以該證人未能於審判中接受他造之反對詰
    問為由，即遽指該證人於偵查中之陳述不具證據能力。經查
    ，證人蔡嘉維、陳冠廷、周志彥、鍾啟仁、江秀蘭於偵訊時
    均經具結證述在案，且依據偵訊過程及筆錄記載，可徵上開
    證人於檢察官偵查中為陳述時，並無任何遭受外力不當干涉
    之顯不可信之情況，況被告及辯護人於本院審理時，亦無具
    體指陳該等證述作成時，有何外在環境及情況足以影響證人
    證述之任意性及真實性，而有何顯有不可信之情況者，再者
    證人蔡嘉維、陳冠廷、周志彥、鍾啟仁、江秀蘭於本院審理
    時，依檢察官、辯護人之聲請，傳喚到庭作證，並予被告、
    辯護人詰問、對質之機會，堪認均已完足為合法調查之證據
    ，是證人蔡嘉維、陳冠廷、周志彥、鍾啟仁、江秀蘭於檢察
    官偵訊時之具結證述，均堪認有證據能力。
二、次按被告以外之人（包括證人、鑑定人、告訴人、被害人及
    共同被告等）於審判外之言詞或書面陳述，除法律有規定外
    ，不得作為證據；被告以外之人於檢察事務官、司法警察官
    或司法警察調查中所為之陳述，與審判中不符時，其先前之
    陳述具有較可信之特別情況，且為證明犯罪事實存否所必要
    ，得為證據，刑事訴訟法第159 條第1 項、第159 條之2 分
    別定有明文。刑事訴訟法第159 條之2 規定所謂「調查中所
    為之陳述與審判中不符」之要件，應就前後階段之陳述進行
    整體判斷，以決定其間是否具有實質性差異；而所謂「較可
    信之特別情況」之情形，亦應就前後陳述時之各種外部情況
    進行比較，以資決定何者外部情況具有可信性，若陳述係在
    特別可信之情形況所為，則虛偽陳述之危險性即不高，雖係
    審判外陳述，或未經被告反對詰問，仍得承認其有證據能力
    ；所稱「外部情況」之認定，例如，1.時間之間隔：陳述人
    先前陳述是在記憶新的情況下直接作成，一般與事實較相近
    ，事後即可能記憶減弱或變化，致有不清晰或陳述不符之現
    象產生。2.有意識的迴避：由於先前陳述時被告未在場，是
    陳述人直接面對詢問警員所為陳述較為坦然；事後可能因陳
    述人對被告有所顧忌或同情，因而在被告面前較不願陳述不
    利被告之事實。3.受外力干擾：陳述人單獨面對檢察事務官
    或司法警察（官）所為之陳述，程度上較少會受到強暴、脅
    迫、詐欺、利誘或收買等外力之影響，其陳述較趨於真實，
    若被告在庭或有其他成員參與旁聽時，陳述人可能會本能的
    作出迴避對被告不利之證述，或因不想生事乃虛構事實而為
    陳述。4.事後串謀：目擊證人對警察描述所目賭情形，因較
    無時間或動機去編造事實，客觀上亦較難認與被告間有勾串
    情事，其陳述具有較可信性，但事後因特殊關係，雙方可能
    因串謀而統一口徑，或事後情況變化，兩者從原先敵對關係
    變成現在友好關係等情形，其陳述即易偏離事實而較不可信
    。5.警詢或檢察事務官偵查時，有無辯護人、代理人或親友
    在場：如有上開親誼之人在場，自可期待證人為自由從容之
    陳述，其證言之可信度自較高。6.警詢或檢察事務官所作之
    偵查筆錄記載是否完整：如上開筆錄對於犯罪之構成要件、
    犯罪態樣、加重減輕事由或起訴合法要件等事實或情況，均
    翔實記載完整，自可推定證人之陳述，與事實較為相近，而
    可信為真實。法院應斟酌上列因素綜合判斷，亦應細究陳述
    人之問答態度、表情與舉動之變化，此一要件係屬訴訟法事
    實之證明，以自由證明為已足。是若被告以外之人於審判外
    之陳述，係在特別可信之情況下所為，則虛偽陳述之危險性
    即不高，雖係審判外陳述，或未經被告反對詰問，仍得承認
    具有證據能力。經查：證人蔡嘉維、周志彥、陳冠廷、鍾啟
    仁於警詢中證述其確向被告購買甲基安非他命或海洛因之事
    實，惟證人鍾啟仁於本院審理時證述並無向被告購買甲基安
    非他命云云；證人陳冠廷、周志彥於審理時均證稱海洛因、
    甲基安非他命是被告請的，被告並沒有向伊等收錢云云；證
    人蔡嘉維則於本院審理時證稱：甲基安非他命是被告請的云
    云；另證人江秀蘭於警詢時證稱向被告購買安非他命之金額
    分別為2次1000元，1次500元，而於本院審理時則證述向被
    告購買安非他命之金額分別為1次1000元，2次500元云云。
    經核證人鍾啟仁、陳冠廷、周志彥、蔡嘉維、江秀蘭於警詢
    及本院審理時之證述，已有前後陳述不符之情。爰審酌上開
    證人於警詢時之陳述，應係在其記憶較為猶新的情況下直接
    作成，可立即反應所知，不致因時隔日久而遺忘案情，一般
    與事實較相近，且於警詢時，被告並未在場，其於本院作證
    時，被告則同時在庭。由於上開證人先前於警詢陳述時被告
    未在場，其直接面對詢問警員所為陳述自較為坦然，亦無來
    自被告同庭在場之壓力而有出於虛偽不實之指證，其陳述較
    趨於真實。另上開證人經警方進行詢問，並於員警詢問後，
    經其簽名確認筆錄記載內容無訛，且上開證人亦未證述其於
    警詢中所述非出於自由意志所言，足認其於警詢之陳述具有
    任意性，而上開證人於警詢時已供述向被告購買海洛因、甲
    基安非他命之時間、地點、金額，亦查無其設詞誣陷被告之
    動機存在。綜上所述，證人鍾啟仁、陳冠廷、周志彥、蔡嘉
    維、江秀蘭於警詢中所為之陳述，客觀上具有較可信之特別
    情況，且其係直接向被告購買毒品之人，為證明具有極度封
    閉、隱密性之販賣毒品犯罪事實存否所必要。故依上開說明
    ，證人鍾啟仁、陳冠廷、周志彥、蔡嘉維、江秀蘭於警詢中
    之陳述，應有證據能力。
三、又按被告以外之人於審判中有滯留國外或所在不明而無法傳
    喚或傳喚不到者，其於檢察事務官、司法警察官或司法警察
    調查中所為之陳述，經證明具有可信之特別情況，且為證明
    犯罪事實之存否所必要者，得為證據，刑事訴訟法第159條
    之3第3款定有明文。查證人黃見安於本院審理時，經傳喚、
    拘提無著，有送達證書及拘提報告在卷為憑，足認證人黃見
    安因所在不明而無法傳喚，本院審酌其於警詢時所為之陳述
    為證明被告販賣第一級毒品海洛因予證人黃見安之犯罪事實
    所必要，且其接受員警詢問時，查無跡證顯示警詢當時有何
    違法取供情事，所述應係出於其自由意志無疑，又係於案發
    初時未刻意衡量利害關係之陳述，具有可信之特別情況，依
    首揭規定，應具有證據能力。
四、末按被告以外之人（包括證人、鑑定人、告訴人、被害人及
    共同被告等）於審判外之陳述雖不符刑事訴訟法第159 條之
    1 至之4 等4 條之規定，而經當事人於審判程序同意作為證
    據，法院審酌該言詞陳述或書面陳述作成時之情況，認為適
    當者，亦得為證據；當事人、代理人或辯護人於法院調查證
    據時，知有刑事訴訟法第159 條第1 項不得為證據之情形，
    而未於言詞辯論終結前聲明異議者，視為有前項之同意，同
    法第159 條之5 定有明文。立法意旨在於傳聞證據未經當事
    人之反對詰問予以核實，原則上先予排除。惟若當事人已放
    棄反對詰問權，於審判程序中表明同意該等傳聞證據可作為
    證據；或於言詞辯論終結前未聲明異議，基於尊重當事人對
    傳聞證據之處分權，及證據資料愈豐富，愈有助於真實發見
    之理念，且強化言詞辯論主義，使訴訟程序得以順暢進行，
    上開傳聞證據亦均具有證據能力。查檢察官、被告及辯護人
    對於本案卷內其餘相關供述之證據能力，於本院準備程序中
    均表示沒有意見等語，且檢察官、被告及辯護人就上述證據
    資料，並未就有合於刑事訴訟法第159條第1項不得為證據之
    情形於本院言詞辯論終結前聲明異議，而上述證人之證述、
    文書卷證資料亦經本院於審理期日逐一提示、朗讀，並告以
    要旨，本院復審酌相關證人證述筆錄製成、文書卷證資料取
    得，並無證據顯示有何違背程序規定情事，依據上述之說明
    ，均應具有證據能力。
貳、實體方面：
一、被告於本院審理時否認上開犯行，並辯稱：其並無販賣第一
    級毒品海洛因、第二級毒品甲安非他命予證人蔡嘉維、周志
    彥、陳冠廷、鍾啟仁、黃見安、江秀蘭等人云云，惟查：
（一）按交互詰問制度設計之主要目的，在於使刑事被告得以盤
      詰、辯明證人現在與先前所為供述證言之真偽，以期發見
      實體真實。就實質證據價值面之判斷而言，既無所謂「案
      重初供」原則，當亦無所謂其證據價值即當然比審判外未
      經交互詰問之陳述為高之可言。良以證人所為之供述證言
      ，係由證人陳述其所親身經歷事實之內容，而證人均係於
      體驗事實後之一段期間，方於警詢或檢察官偵訊時為陳述
      ，更於其後之一段期間，始於審判中接受檢、辯或被告之
      詰問，受限於人之記憶能力及言語表達能力有限，本難期
      證人於警詢或檢察官偵訊時，能鉅細無遺完全供述呈現其
      所經歷之事實內容，更無從期待其於法院審理時，能一字
      不漏完全轉述先前所證述之內容。因此，詰問規則方容許
      遇有「關於證人記憶不清之事項，為喚起其記憶所必要者
      」、「證人為與先前不符之陳述時，其先前之陳述」之情
      形時，即使為主詰問亦可實施誘導詰問（刑事訴訟法第16
      6條之1第3項第3款、第6 款參照），以喚起證人之記憶，
      並為精確之言語表達。從而，經交互詰問後，於綜核證人
      歷次陳述之內容時（包括檢察官偵訊時之陳述、法院審理
      時之陳述，以及於容許警詢陳述做為證據時之警詢內容）
      ，自應著重於證人對於待證事實主要內容之先後陳述有無
      重大歧異，藉此以判斷其證言之證明力高低，不得僅因證
      人所供述之部分內容不確定，或於交互詰問過程中，就同
      一問題之回答有先後更正或不一致之處；或證人先前證述
      之內容，與其於交互詰問時所證述之內容未完全一致，即
      全盤否認證人證言之真實性。故證人之供述證言，前後雖
      稍有參差或互相矛盾，事實審法院非不可本於經驗法則，
      斟酌其他情形，作合理之比較，定其取捨。又供述證據之
      一部認為真實者，予以採取，亦非法則所不許（最高法院
      97年度台上字第96號判決意旨參照）；又按刑事訴訟法就
      證據之證明力，採自由心證主義，將證據之證明力，委由
      法官評價，即凡經合法調查之有證據能力之證據，由法官
      本於生活經驗上認為確實之經驗法則及理則上當然之論理
      法則以形成確信之心證。是心證之形成，由來於經嚴格證
      明之證據資料之推理作用；有由一個證據而形成者，亦有
      賴數個證據而獲得者。一種證據，不足形成正確之心證時
      ，即應調查其他證據。如何從無數之事實證據中，擇其最
      接近事實之證據，此為證據之評價問題。在數個證據中，
      雖均不能單獨證明全部事實，但如各證據間具有互補性或
      關連性，事實審法院自應就全部之證據，經綜合歸納之觀
      察，依經驗法則衡情度理，本於自由心證客觀判斷，方符
      真實發現主義之精神（最高法院96年度台上字第5003號判
      決參照）。次按證人之陳述有部分前後不符，或相互間有
      所歧異時，究竟何者為可採，法院應本其自由心證予以斟
      酌，作合理之比較，依據經驗法則予以判斷，定其取捨，
      尤其關於行為經過之細節，難免因人記憶客觀上之侷限或
      時隔日久而有錯誤，苟於其基本事實陳述之真實性無礙時
      ，仍非不得予以採信，非謂一有不符或矛盾，即應認其全
      部均不可採信（最高法院99年度臺上字第63 04號判決意
      旨參照）。
（二）如附表編號一所載犯罪事實即被告販賣第一級毒品海洛因
      、第二級毒品甲基安非他命予證人陳冠廷之部分，業經證
      人陳冠廷於警詢證稱：「（你於第二次筆錄中坦承於97年
      4月份有吸食毒品海洛因，但經採集你的尿液送驗，經詮
      昕科技公司98年10月19日濫用藥物尿液鑑驗報告（編號8A
      190001），檢驗結果，海洛因與安非他命均呈陽性反應，
      請問你最後一次係何時、何處吸食海洛因與安非他命?）
      是於98年10月14日16時許，在住處后里鄉○○村○○路90
      巷7號房間內吸食」、「（上記海洛因與安非他命係向何
      人購得）呂杰昇、綽號黑仔」、「（你於何時、在何處向
      他購買海洛因與安非他命）我是於吸食前一天（10月13日
      ）晚上約22時許，在呂杰昇住處后里鄉○村路319號舊三
      合院的客廳向他購買」、「（購買多少?）海洛因是以每
      包新台幣（下同）1000元購得一每包；安非他命是以每包
      500元購得一每包」、「（當時何人交給你海洛因與安非
      他命?）呂杰昇當場交給我」、「（1500元你交給何人?
      ）呂杰昇」、「（你與呂杰昇何關係?有無仇隙?）朋友，
      去年8-9月認識，無仇隙」、「（警方提示台中縣警察局
      指認犯罪嫌疑人紀錄表一紙，內有相片15張，呂杰昇不一
      定在相片中，若有，請指出他的編號）編號09號是呂杰昇
      」、「（編號09號呂杰昇，是否為販售你毒品之人）是的
      」、「（你要向呂杰昇購買毒品海洛因與安非他命時，是
      如何聯繫）直接去他家向他購買，未用電話聯繫」、「（
      警方再提示編號一、二相片兩張，該處是否為呂杰昇的住
      所?是否為你向他購買毒品的地方?）是呂杰昇的住處，也
      是我向他購買毒品的地方」、「（呂杰昇是否曾要脅你，
      若被警方查獲時，不得指認他販毒?）他是交待我，若被
      警方查獲時，不得供出係向他購買」等語（見臺中縣警察
      局大甲分局中縣甲警偵字第0990030815號刑案偵查卷宗第
      12 至13頁）；於檢察官偵訊時證稱：「（最後一次施用
      毒品時間）98年10月14日下午4點左右，在戶籍地的家裡
      ，我是將海洛因滲入香煙內點火施用，然後再施用安非他
      命以玻璃球燒烤方式施用安非他命」、「（施用毒品來源
      ?）向黑仔買的」、「（你向他購毒是否要事先連絡?）不
      用，直接去他家」、「（他住處有無特徵?）三合院，他
      住在中間那間的客廳」、「（黑仔有無特徵?）戴眼鏡，
      走路跛腳，因為他之前車禍，我是因為男朋友周志彥的原
      因認識他」、「（你與黑仔有無行動電話）都沒有」、「
      （最後一次購毒時間地點?）98年10月13日下5-6點在黑仔
      他家交易的，一手交錢一手交毒品，我當時買1000元的海
      洛因，500元的安非他命」、「（上述於98年10月13日下
      午5-6點在黑仔他的家裡，購買1000元的海洛因及500元的
      安非他命，是否實在?）實在」、「（是一手交錢一手交
      毒品）是」、「（15合1提示照片，何者是黑仔）編號9」
      、「（提示照片，該照片是你找他購毒的地點?）是」等
      語（見臺灣臺中地方法院檢察署99年度偵字第2520號偵查
      卷宗第48、49頁），此外復有證人陳冠廷指認被告之指認
      犯罪嫌疑人紀錄表及指認嫌疑人參考照片、被告住處指認
      相片、位置圖（見上開大甲分局警卷第14、15、29、33、
      35 頁）等在卷可稽；而證人陳冠廷於98年10月14日因持
      有第一級毒品海洛因為警於其位於臺中縣后里鄉○○路90
      巷7號之住處被查獲，而於同年10月15日製作筆錄，並無
      供出其於98年有施用毒品及其毒品來源，待其尿液經送驗
      結果呈嗎啡及甲基安非他命陽性反應後，為警再於99年1
      月27 日對其詢問，證人陳冠廷始坦承於查獲前1日有施用
      第一級毒品海洛因、第二級毒品甲基安非他命，所施用毒
      品來源是於98年10月13日向被告購得，並於99年2月1日檢
      察官偵訊時為相同之陳述，已如上述，並有證人陳冠廷之
      尿液代號與真實姓名對照表、濫用藥物尿液檢驗報告存卷
      足憑（見上開偵字第2520卷第45、46頁），再參其所購買
      之方式、地點與本件其餘證人所述均相同，足徵證人陳冠
      廷於警詢及偵訊時所為關於如附表編號一所示前往被告住
      處向被告購買第一級毒品海洛因及第二級毒品甲基安非他
      命之交易時、地及交易聯繫過程等之證述內容，核屬有據
      ，並非虛妄。又查證人陳冠廷前於98年10月13日下午因施
      用第一級毒品海洛因及第二級毒品甲基安非他命之犯行，
      為警查獲，經本院以98年度訴字第4171號判決各判處有期
      徒刑7月、3月，應執行有期徒刑8月，嗣提起上訴後，經
      臺灣高等法院臺中分院以99年度上訴字第544號判決駁回
      上訴確定在案，業據本院調閱該案全案卷證核實，亦有證
      人陳冠廷之臺灣高等法院被告前案紀錄表等存卷可憑（本
      院卷第78頁），益徵證人陳冠廷證述內容中，關於施用第
      一級毒品海洛因、第二級毒品甲基安非他命而向被告購買
      第一級毒品海洛因及第二級毒品甲基安非他命之情，核屬
      有據，得堪採信。至證人陳冠廷於本院審理時翻異前詞改
      證稱：「（你於警、偵訊時所述是否實在？）（提示大甲
      分局警詢卷30815號卷第12-13頁、偵卷第2520號卷第48-5
      0頁）他沒有跟我收錢」、「（為何在偵訊時作證說一手
      交錢一手交毒品？）那時候記錯了」、「（實情為何？）
      因為我沒有帶錢」、「（你當場如何說？）忘了。」、「
      （你之前跟被告說要拿毒品時有無說價錢？）沒有」、「
      （提示同上警詢卷第13頁，你在警詢有明確說出海洛因是
      每包一千元、安非他命是每包五百元購得，與今日所述不
      符？）是這個量，後來他沒有跟我收錢。」、「（你與被
      告交易當下或交易之前有無提到交易毒品的金額？）沒有
      ，我記錯了」等語（見本院99年11月1日審判筆錄第5、6
      頁），證人陳冠廷對被告未向其收取金錢之重要事項，於
      警詢、檢察官偵述時均未提及，且就與被告交易前有無提
      到交易毒品之金額，先陳述「沒有」，嗣經提示其警詢筆
      錄，改稱「是這個量，後來他沒有跟我收錢」，後再經檢
      察官結問與被告交易當下或交易之前有無提到交易毒品之
      金額，復改稱「沒有，我記錯了」，前後明顯歧異；且證
      人陳冠廷經被告之選任辯護人詰問後，證述：「（你在向
      被告拿取毒品時，你的意思是希望他請你還是賣給你錢以
      後在付？）希望他請我，錢以後再說」、「（你有無明確
      跟他說當日你沒錢？）有」、「（他如何表示？）他就說
      請我，錢以後再說。」、「（錢以後再說是何意思？）他
      沒有要收的意思」、「（他有明確說要請你？）有」、「
      （被告把毒品拿出來的時候，你先跟他說沒錢還是他拿毒
      品出來之後說你沒錢？）我跟他說我身上沒有錢」、「（
      你有無要求他請你？）有」、「（被告如何說？）他說先
      拿去用，錢以後再說。」等語（見本院上開審判筆錄第7
      至9頁），如證人陳冠廷上開證述，被告當時既表示「錢
      以後再說」，即與單純無償轉讓不同，顯然證人陳冠廷與
      被告當時就所交易之毒品金額已有約定，否則何來「錢以
      後再說」之約定；另證人陳冠廷經本院詰問後，證述：「
      （你在警詢說甲基安非他命、海洛因是向「黑仔」呂杰昇
      買的，為何你在警詢說是買的，並沒有說是請的？）因為
      後來想一想他沒有跟我收錢。」、「（何時想一想的？）
      當天就想起來了」、「（當天是否為99年1月27日？）是
      」、「（你於99年2月1日偵訊時你還是沒有說被告請你的
      ？再次陳述是用買的？）（提示偵訊筆錄）因為我事後想
      一想他根本沒有收我錢。」等語（見上開審判筆錄第10、
      11頁），倘被告果係無償轉讓毒品予證人陳冠廷施用，且
      證人陳冠廷於警詢後已經想起被告並未向其收錢，卻於嗣
      後檢察官偵訊時仍證稱所施用之毒品係向被告購買，亦與
      常情不符，是證人陳冠廷於本院審理時，翻異前詞，顯係
      迴護被告之詞，不足採信。末查，證人陳冠廷於警詢、偵
      訊時所述向被告購買第一級毒品海洛因及第二級毒品甲基
      安非他命的時間究為98年10月13日22時許或同日17時至18
      時，雖前後所述不一，然參酌證人陳冠廷於偵查係於證人
      之身分陳述，且經檢察官就時間訊問2次，本院認定其等
      交易時間，應如附表編號一所載即98年10月13日17時至18
      時。綜上所述，被告如附表編號一所載犯行，事證業臻明
      確，其所辯不足採信，其犯行應堪認定。
（三）如附表編號二所載犯罪事實即被告販賣第二級毒品甲基安
      非他命予證人鍾啟仁之部分，業經證人鍾啟仁於警詢證稱
      ：「（你是否有向綽號「黑仔」購買毒品使用?）有曾向
      綽號「黑仔」購買安非他命施用」、「（你於何時?何地?
      如何向黑仔購買安非他命施用共幾次?）於98年11月中旬
      我直接到他家臺中縣后里鄉○村路（門牌我不知道）以
      1000 元購得安非他命1包（含袋重0.4公克左右）」、「
      （你向黑仔購買安非他命是否要事先打電話約定時、地?
      黑仔住家及本人之特徵為何?）不用打電話，都直接到他
      家買。黑仔住家是三合院，都在中間那一間交易毒品，黑
      仔人瘦瘦的，跛腳走路不方便」、「（警方提示指認犯罪
      嫌疑人紀錄表供你指認、、、何人是黑仔?）、、、編號8
      是黑仔（呂杰昇）」等語（見上開大甲分局警卷第18、19
      頁）；於檢察官偵訊時證述：「（你與黑仔購買幾次毒品
      ?）購買安非他命1次，98年11月中旬，在他家的三合院，
      買1000元，約0.4公克含袋重」、「（你與黑仔購買毒品
      是否需要電話連絡?）不需要」、「（98年11月中旬在呂
      杰昇后里鄉○村路319之1號住處向他購買1000元的安非他
      命，並在他家完成交易，是否實在?）實在」、「（提示9
      合1照片，有無、、黑仔）、、、黑仔是編號8」等語（見
      上開偵字第2520號卷第95、96頁）。此外復有證人鍾啟仁
      指認被告之指認犯罪嫌疑人紀錄表及被指認人照片一覽表
      （見上開第2520號偵卷第71、72頁）等在卷可稽；又參之
      證人鍾啟仁所述至被告平日居住在臺中縣后里鄉○○村○
      村路319之1號三合院購買第二級毒品甲基安非他命，與本
      件其餘證人所述購買地點、方式（即直接去被告住處購買
      ）均相同，足徵證人鍾啟仁於警詢及偵訊時所為關於如附
      表編號二所示前往被告住處向被告購買第二級毒品甲基安
      非他命之交易時間、交易地點及交易聯繫過程等之證述內
      容，核屬有據，並非虛妄。又查證人鍾啟仁於警、偵訊均
      坦承有施用第二級毒品甲基安非他命，於98年12月9日為
      警採尿前2、3日之某時，因施用第二級毒品甲基安非他命
      之犯行，為警查獲，為警採尿送驗後，結果呈甲基安非他
      命之陽性反應，經臺灣臺中地方法院檢察署檢察官以99年
      度毒偵字第4794號提起公訴，並經本院以99年度訴字第39
      2號判決判處有期徒刑4月確定，此有證人鍾啟仁之詮昕科
      技股份有限公司濫用藥物尿液檢驗報告表附上開案件之偵
      卷可稽，復據本院調閱該案全案卷證核實，亦有證人鍾啟
      仁之委託尿液代號、真實姓名對照表及臺灣高等法院被告
      前案紀錄表存卷可憑（見上開偵字第2520號卷第81頁、本
      院卷第98頁背面），益徵證人鍾啟仁證述內容中，關於施
      用第二級毒品甲基安非他命而向被告購買第二級毒品甲基
      安非他命之情，核屬有據，得堪採信。至證人鍾啟仁於審
      理中，雖翻異前詞，改口證稱：伊沒有於98年11月中向被
      告呂杰昇購買第二級毒品甲基安非他命，偵訊時因為藥癮
      發作，想要快點問完交保回去，伊沒有向被告呂杰昇買過
      第二級毒品甲基安非他命云云（見本院卷第144至145頁）
      。惟查，證人鍾啟仁於偵訊時對於問題均能具體回答、清
      楚描述細節，亦未曾表示有何昏沈不能進行偵訊之情況，
      足徵上開偵查中之證述均係出於證人鍾啟仁之自由意志。
      參以證人鍾啟仁於審理時證述2人彼此間並無任何仇隙，
      且證人鍾啟仁於警詢、偵訊中，亦供出另外向綽號「主仔
      」之人購買毒品多次，衡諸常情，證人鍾啟仁應無甘冒偽
      證罪之處罰，誣指被告涉犯本罪，而為虛偽陳述其毒品來
      源之必要，顯見證人鍾啟仁於審理時所為前開被告並未販
      賣甲基安非他命之證述，顯係因同庭面對被告所造成之心
      理壓力始為翻異前詞之證述，應屬事後迴護被告之詞，委
      不足取。綜上所述，被告如附表編號二所載犯行，事證業
      臻明確，其所辯不足採信，其犯行應堪認定。
（四）如附表編號三、四、五所載犯罪事實即被告販賣第二級毒
      品甲基安非他命予證人江秀蘭之部分，業經證人江秀蘭於
      警詢證稱：「（你於何時?何地?如何向綽號「黑仔」購買
      安非他命共計多少次?）我向「黑仔」購買3次安非他命。
      第1次是於98年11月中旬，在臺中縣后里鄉○村路319 號
      以新台幣（以下同）購得安非他命1小包（含袋重0.2公克
      ），第2次於98年11月底，在臺中縣后里鄉○村路319號以
      1000元購得安非他命1小包（含袋重0.2公克），第3次於
      98年12月底，在臺中縣后里鄉○村路319號以500元購得安
      非他命1小包（重量不詳），綽號「黑仔」不會告訴他的
      電話，我要購買安非他命就直接到他家購買」、「（你向
      綽號「黑仔」購買安非他命是否銀貨兩訖?）一手交錢一
      手交貨」、「（請詳述綽號「黑仔」他家及「黑仔」特徵
      ?）綽號「黑仔」他家是三合院，他都在中間的客廳販賣
      毒品，人瘦瘦的，有時候會戴眼鏡，跛腳走路稍微不方便
      」、「（你如何得知綽號「黑仔」有在販賣安非他命? ）
      我朋友張旭陽告訴我的」、「（警方提供犯罪嫌疑人指認
      表供你指認何人為你所稱販賣安非他命予你之綽號「黑仔
      」之人?）編號5是販賣安非他命予我之綽號「黑仔」之人
      」、「（你最後一次係於何時?何地施用安非他命?）98年
      12月底在自家臺中縣后里鄉○○村○○路7號施用」等語
      （見上開大甲分局警卷第23、24頁）；於檢察官偵訊時證
      述：「（你最後一次施用毒品時間?）98年1 1月底至12月
      初間，在后里鄉家裡，以玻璃球燒烤方式施用安非他命」
      、「（有無施用海洛因?）沒有」、「（施用毒品來源?）
      向「黑仔」買的」、「（他的真實姓名?）不知道」、「
      （他長相有無特徵?）瘦瘦、小小、戴眼鏡、走路腳跛跛
      的」、「（他住在何處?）后里鄉○村路上」、「（他的
      住處有特徵?）老舊的三合院，他住在裡面中間那間」、
      「（提示呂杰昇后里鄉○村路319號住處相片，你去購買
      毒品是不是去該間房子?）是。他住在中間大門進去的那
      一間房間」、「（如何與他連絡購毒?）他說要購買毒品
      的話直接去他家買，他沒有給我他的電話」、「（共向他
      買幾次毒品?）3次」、「（這三次的時間、地點、購買數
      量、金額?）2次是1000元，時間在11月底，期間隔約5天
      左右。1次是500元，是在12月初，地點都是在黑仔他家，
      購買的數量1000元是0.2公克安非他命，500元他就沒有說
      重量」、「（提示9合1照片，照片中有無黑仔男子?）編
      號5號」、「（經查編號5號之男子是呂杰昇有無意見?）
      沒有」、「（上述於98年11月底及12月初分別向黑仔購買
      2次1000元、1次500元安非他命，地點均在黑仔他家交易
      是否實在?）實在」、「（這3次約是幾點購買的?）都是
      下午約2-3點去找他購買毒品」等語（見上開偵字第2520
      號卷第104至106頁）；另於本院審理時經交互詰問後證稱
      ：「（你是否有見過剛剛在庭的被告？）有」、「（綽號
      為何？）黑仔」、「（認識多久？交情如何？）98年去過
      他那邊幾次，沒什麼交情」、「（與被告有無仇怨？）沒
      有」、「（你施用何毒品？）安非他命」、「（毒品來源
      為何？）向黑仔（呂杰昇）買的」、「（你購買幾次？）
      98年11、12月份跟他買過3次，一次一千元，二次五百元
      」、「（你在偵訊中說二次一千元，一次五百元，為何不
      同？）（提示99年度偵字第2520號卷第105頁）我記得很
      清楚說一次一千元，二次五百元」、「（你都到何處購買
      毒品？）到他住處南村路三合院」、「（購買毒品重量為
      何？）一千元他有提過重量是0.2公克，五百元的他沒有
      講」、「（你買過幾次0.2公克的？）一次」、「（購買
      時間是否為98年11月中、11月底、12月初？）是，時間都
      在下午的時候」、「（何次購買一千元毒品？）應該是98
      年11 月底，第二次那次」、「（提示99年度偵字第2520
      號卷第28頁，你去向呂杰昇購買時他的住處？）是，呂杰
      昇是住在上面那張照片的三合院，中間門關著的那一間」
      、「（你購買毒品時如何與被告聯絡？）直接去他家」、
      「（你們交易模式是否為一手交錢、一手交貨？）對」、
      「（你之前在警、偵訊所述是否實在？提示警、偵訊筆錄
      ？）是，我記得一次一千元，二次五百元的」、「（呂杰
      昇有無請你過二級毒品安非他命？）剛去的時候有請我過
      一次」、「（你是否跟他借過車？）」沒有」等語（見本
      院卷第14 1頁背面至第143頁）。此外復有證人江秀蘭指
      認被告之指認犯罪嫌疑人紀錄表及被指認人照片一覽表（
      見上開偵字第2520號卷第101、102頁）等在卷可稽；又參
      之證人江秀蘭所述至被告平日居住在臺中縣后里鄉○○村
      ○村路31 9之1號三合院購買第二級毒品甲基安非他命，
      與本件其餘證人所述購買地點、方式均相同，足徵證人江
      秀蘭於警詢、偵訊及本院審理時所為關於如附表編號三、
      四、五所示前往被告住處向被告購買第二級毒品甲基安非
      他命之交易時間、交易地點及交易聯繫過程等之證述內容
      ，核屬有據，並非虛妄。至證人江秀蘭於警詢、偵訊時所
      述向被告購買甲基安非他命之次數及金額均一致證述為前
      2次1000元、最後1次500元，與其於本院審理時之證述為
      第2次1000元、其餘2次500元略有齟齬，惟查證人江秀蘭
      於警、偵訊及本院審理時，就其分別於98年11月中旬至12
      月初間，確係向被告購買3次第二級毒品甲基安非他命之
      基本事實，陳述均屬一致，已敘明如前，而證人江秀蘭於
      99年8月10日於本院審理時，因距案發時間達9個月之久，
      自應以距離案發時間較近、且相互一致之警、偵訊之證述
      為可信，是本院認定其等交易之第二級毒品甲基安非他命
      金額，應如附表編號三、四、五所載。綜上所述，被告如
      附表編號三、四、五所載犯行，事證業臻明確，其所辯不
      足採信，其犯行應堪認定。
（五）如附表編號六所載犯罪事實即被告販賣第一級毒品海洛因
      及第二級毒品甲基安非他命予證人周志彥之部分，業經證
      人周志彥於警詢證稱：「（你於第1次筆錄中坦承於99年1
      月5日有吸食毒品海洛因，並已採集你的尿液送驗，請問
      你係何時、在何處吸食海洛因與安非他命?正確時間、地
      點?）是於99年1月9日15時許，在住處后里鄉○○村○○
      路12鄰87號房間內，吸食海洛因及安非他命」、「（上記
      海洛因與安非他命係向何人購得?）呂杰昇、綽號「黑仔
      」、「（你於何時、在何處向他購買海洛因與安非他命?
      ）我是於吸食前2天（1月7日）晚上20-21時許，在呂杰昇
      住處后里鄉○村路319之1號住處舊三合院客廳向他購買。
      海洛因1000元」、「（購買多少?）海洛因是以每包新台
      幣（下同）1000元購得一每包；安非他命是每包500元購
      得一每包」、「（當時何人交給付你海洛因與安非他命?
      ）呂杰昇當場交給我」、「（1500元你交給何人?）呂杰
      昇」、「（你與呂杰昇何關係?有無仇隙?）朋友，去年9
      、10月份認識，是朋友，無仇隙」、「（警方提示台中縣
      警察局指認犯罪嫌疑人紀錄表一紙，內有相片15張，呂杰
      昇不一定在相片中，若有，請指出他的編號?）編號09號
      是呂杰昇」、「（編號09號呂杰昇，是否為販售你毒品之
      人?）是的」、「（你要向呂杰昇購買毒品海洛因與安非
      他命時，是如何聯繫?）直接去他家向他購買，未用電話
      聯繫」、「（警方再提示編號一、二相片兩張，該處是否
      為呂杰昇的住所?是否為你向他購買毒品的地方?）是呂杰
      昇的住處，也是我向他購買毒品的地方」、「（呂杰昇是
      否曾要脅你，若被警方查獲時，不得指認他販毒?）他是
      交待我，若被警方查獲時，不要相害（台語），不要供出
      係向他購買」、「（那你現在為何要指認他?）因為我現
      在想要戒除毒癮，希望警方將他繩之以法」等語（見上開
      大甲分局警卷第25頁背面、第26頁）；於檢察官偵訊時證
      述：「（最後一次施用毒品時間?）99年1月9日下午3-4點
      左右在家裡。我是以針筒注射左手手腕施用海洛因」、「
      （有無施用安非他命?）有，當天我施用海洛因完後就以
      玻璃球燒烤施用安非他命」、「（毒品來源?）向「黑仔
      」買的」、「（最後一次向他購買毒品時間地點?）99年1
      月7日晚上8-10點，在他家裡，購買1000元海洛因及500元
      安非他命」、「（你向他購毒是否要事先連絡?）不用，
      直接去他家」、「（他住處有何特徵?）三合院，他住在
      中間那間」、「（黑仔有無特徵?）戴眼鏡，走路跛腳」
      、「（你與黑仔有無行動電話?）都沒有」、「（方才陳
      述於99年1月7日晚上8-10點間在他家裡，購買1000元的海
      洛因及500元的安非他命，是否實在?）實在」、「（是一
      手交錢一手交毒品?）是」、「（15合1提示照片，何者是
      呂杰昇?）編號9」、「（他就是綽號「黑仔」之男子? 是
      」、「（，提示照片，該照片是你找他購毒的地點）是」
      等語（見上開偵字第2520號卷第30、31頁）。此外復有證
      人周志彥指認被告之指認犯罪嫌疑人紀錄表及被指認人照
      片一覽表、被告住處指認相片、位置圖（見上開大甲分局
      警卷第27、28、31、32、34、36頁）等在卷可稽；又參之
      證人周志彥所述直接至被告平日居住在臺中縣后里鄉○○
      村○村路319之1號三合院購買第一級毒品、第二級毒品，
      與本件其餘證人所述購買地點、方式均相同，足徵證人周
      志彥於警詢及偵訊時所為關於如附表編號六所示前往被告
      住處向被告購買第一級毒品海洛因及第二級毒品甲基安非
      他命之交易時間、交易地點及交易聯繫過程等之證述內容
      ，核屬有據，並非虛妄。又查證人周志彥於警、偵訊均坦
      承有施用第一級毒品海洛因、第二級毒品甲基安非他命，
      於99年1月9日為警查獲採尿送驗後，結果呈嗎啡及甲基安
      非他命之陽性反應，經臺灣臺中地方法院檢察署檢察官以
      99年度毒偵字第860號提起公訴，並經本院以99年度訴字
      第1037號判決判處有期徒刑7月及4月確定，此有證人周志
      彥之尿液代號與真實姓名對照表、詮昕科技股份有限公司
      濫用藥物尿液檢驗報告表附上開案件之警卷可稽，復為本
      院調閱該案全案卷證核實，亦有證人周志彥之臺灣高等法
      院被告前案紀錄表存卷可憑（見本院卷第89頁背面），益
      徵證人周志彥證述內容中，關於施用第一級毒品海洛因及
      第二級毒品甲基安非他命而向被告購買第一級毒品海洛因
      及第二級毒品甲基安非他命之情，核屬有據，得堪採信。
      至證人周志彥於本院審理時翻異前詞改稱：「（你於警、
      偵訊所述是否實在？提示99偵字第2520號卷第20-21、30-
      32頁）當時我人在難過，被告沒有賣我是請我，我沒有拿
      錢給他」、「（你去被告家時，你如何跟被告說的？被告
      如何回答？）我在外面都叫他「黑仔」，我去他家跟被告
      講我人在難過，是否可以拿一些請我」、「（在偵訊時說
      一手交錢、一手交貨，為何與今日所述不同？）當初抓到
      時過久人難過才會這樣講，現在頭腦比較清楚事實如同今
      日所述。」云云（見本院99年11月1日審判筆錄第12、13
      頁），惟查，證人周志彥於偵訊時對於問題均能具體回答
      、清楚描述細節，亦未曾表示有何昏沈不能進行偵訊之情
      況，且於警詢中警員曾詢問證人周志彥精神狀況如何?
      證人周志彥尚回答意識清楚（見上開警卷第26頁）足徵上
      開警詢、偵訊中之證述均係出於證人周志彥之自由意志。
      且證人於本院審理時亦證稱被查獲的經過是伊先被警查獲
      ，先放回去，後來豐原警察局警察再帶伊跟陳冠廷到地檢
      署作證等語（見上開審理筆錄），而證人周志彥是先於99
      年1 月9日為警查獲，嗣再於99年1月27日、99年2月1日分
      別至大甲分局后里分駐所、臺灣臺中地方法院檢察署就有
      關施用毒品之來源接受詢問，並無證人周志彥所稱「當初
      抓到時過久」之情形，況徵諸證人周志彥於99年1月27日
      所製作之第2次警詢筆錄與其於99年2月1日之偵訊筆錄證
      述之內容，均明確證稱係向被告購買第一級毒品海洛因及
      第二級毒品甲基安非他命，且互核一致，倘果如證人周志
      彥所稱偵訊時係因毒癮發作才如此陳述，何以於5日前之
      警詢陳述內容亦為相同之陳述，顯見證人周志彥於審理時
      所為前開被告並未販賣海洛因及甲基安非他命之證述，顯
      係因同庭面對被告所造成之心理壓力始為翻異前詞之證述
      ，應屬事後迴護被告之詞，委不足取。末查，證人周志彥
      於警詢、偵訊時所述向被告購買第一級毒品海洛因及第二
      級毒品甲基安非他命的時間究為99年1月7日20時至21時或
      同日20時至22時，雖前後所述不一，然參酌證人周志彥於
      偵查係於證人之身分陳述，且經檢察官就時間訊問2次，
      本院認定其等交易時間，應如附表編號六所載即99年1月7
      日20 時至22時。綜上所述，被告如附表編號六所載犯行
      ，事證業臻明確，其所辯不足採信，其犯行應堪認定。
（六）如附表編號七所載犯罪事實即被告販賣第一級毒品海洛因
      予證人黃見安之部分，業經證人黃見安於警詢證稱：「你
      於最近4日（96小時）內有無施用第一級毒品海洛因?於何
      處施用?）我是在99年1月17日下午約14時施用毒品海洛因
      。我在臺中市○○路601號F棟10樓住家施打海洛因毒品」
      、「（你所施用之毒品於何時?何地?向何人購得）99年1
      月17日中午12時許，在臺中縣后里鄉○村路319之1號向呂
      杰昇購買」、「（你於第1次筆錄中供稱你前往臺中縣后
      里鄉○村路319之1號，是為了找呂杰昇，你找呂杰昇做何
      事?）我是要找呂杰昇購買一級毒品海洛因，但遇到警方
      在現場搜索，所以沒有購買成功」、「（你如何與呂杰昇
      聯繫購買一級毒品海洛因）我都直接去呂杰昇位於臺中縣
      后里鄉○村路319之1號家中，直接向他購買一級毒品海洛
      因」、「（你向呂杰昇購買一級毒品海洛因之時間?地點?
      金額?請詳細述之）我只記得最近1次是於99年1月17日上
      午11時許，我直接到呂杰昇住處購買500元海洛因1包」、
      「你如何得知呂杰昇在販賣一級毒品海洛因?）是因為呂
      杰昇告訴我說，要購買一級毒品海洛因就去找他」、「（
      警方實施搜索時，呂杰昇是否在場?）在場」、「（警方
      提供照片供你指認，照片中的人是否為呂杰昇）是呂杰昇
      無誤」、「（你與呂杰昇是何關係?有無仇隙糾紛?）我與
      呂杰昇是因我向其購買毒品才認識，無仇隙糾紛」等語（
      見上開臺中縣警察局中縣警刑大偵五字第0990001057號刑
      案偵查卷宗第9至12頁）。此外復有證人黃見安指認被告
      之相片影像資料查詢結果（見上開臺中縣警察局警卷第13
      頁）在卷可稽；而證人黃見安於99年1月20日14許欲前往
      被告呂杰昇平日居住在臺中縣后里鄉○○村○村路319之1
      號三合院購買第一級毒品海洛因，因警持搜索票至該處搜
      索而查獲，隨即被帶往警察局作筆錄，而為上開之陳述，
      其所購買之地點、方式與本件其餘證人所述購買地點、方
      式均相同，足徵證人黃見安於警詢時所為關於如附表編號
      七所示前往被告住處向被告購買第一級毒品海洛因之交易
      時間、交易地點及交易聯繫過程等之證述內容，核屬有據
      ，並非虛妄。又查證人黃見安於99年1月20日為警查獲，
      坦承於99年1月17日下午2時許，因施用第一級毒品海洛因
      之犯行，為警採尿送驗後，結果呈嗎啡之陽性反應，經臺
      灣臺中地方法院檢察署檢察官以99年度毒偵字第913號提
      起公訴，並經本院以99年度訴字第1128號案件受理在案，
      此有證人黃見安之採尿採證同意書、尿液代號與真實姓名
      對照表、詮昕科技股份有限公司濫用藥物尿液檢驗報告表
      附上開案件之警卷可稽，復為本院調閱該案全案卷證核實
      ，亦有證人黃見安之臺灣高等法院被告前案紀錄表存卷可
      憑（見本院卷第71頁），益徵證人黃見安證述內容中，關
      於施用第一級毒品海洛因而向被告購買第一級毒品海洛因
      之情，核屬有據，得堪採信。綜上所述，被告如附表編號
      七所載犯行，事證業臻明確，其所辯搜索時證人黃見安不
      在場，沒有販賣第一級毒品海洛因予證人黃見安云云，均
      不足採信，其此部分犯行應堪認定。
（七）如附表編號八所載犯罪事實即被告販賣第二級毒品甲基安
      非他命予證人蔡嘉維之部分，業經證人蔡嘉維於警詢證稱
      ：「（你於今99年1月20日14時許，前往臺中縣后里鄉○
      村路319之1號，做何事?）我是要去找一名綽號（兄仔）
      的男子，購買二級毒品安非他命，但因遇到警方在場搜索
      所以沒有購買成功」、「（警方實施搜索時綽號（兄仔）
      有無在場）有在現場」、「（警方提供臺中縣后里鄉○村
      路319之1號屋主呂杰昇之照片供你指認，是否為你所稱綽
      號（兄仔）之男子）是照片中之男子確實為（兄仔），（
      經查為呂杰昇，身分證統號Ｚ000000000）」、「（你如何
      與呂杰昇聯繫購買二級毒品安非他命）我都直接去呂杰昇
      位於臺中縣后里鄉○村路319之1號家中，直接向他購買二
      級毒品安非他命」、「（你共向呂杰昇購買幾次二級毒品
      安非他命?）共2次，但今（20）日要向呂杰昇購買二級毒
      品安非他命，還沒購買成功就被警方查獲，所以只有1次
      購買成功」、「（你向呂杰昇購買二級毒品安非他命之時
      間?地點?金額?請詳述之）我最近1次是於99年1月16日下
      午14時許，我騎機車直接到呂杰昇位於臺中縣后里鄉○村
      路319之1號家中，購買新台幣500元，1小包的二級毒品安
      非他命，當場銀貨兩訖」、「（你如何得知呂杰昇有在販
      賣二級毒品安非他命）是一名我不知年籍資料的朋友介紹
      我向呂杰昇購買毒品的」、「（你與呂杰昇是何關係?有
      無仇隙糾紛?）我與呂杰昇是朋友關係，無仇隙糾紛」、
      「（你除施用二級毒品安非他命）外，尚有施用何種毒品
      ?）我只有施用二級毒品安非他命」等語（見上開臺中縣
      警察局警卷第16、17頁）；於檢察官偵訊時證稱：（99年
      1 月20日13時許，警方持搜索票搜索呂杰昇住處你有無在
      場?）有。我當日是去找他購買安非他命500元」、「（當
      時有無交易成功?）沒有」、「（之前何時有成交?）99年
      1 月18日下午2時許，我是騎機車去呂杰昇他家買安非他
      命500元」、「（你與呂杰昇購毒時有無先連絡?）我是直
      接去他家找他的，他就會賣我了，不用事先連絡」、「（
      呂杰昇有無綽號）「黑仔」或是「兄仔」、「（是一手交
      會一手交毒品）是」、「（15合1提示照片，何者是呂杰
      昇?）編號9」、「（他就是綽號「兄仔」男子）是」、「
      （他的住處有何特徵?）三合院，他住在中間那間」、「
      （提示照片，該照片是你找他購毒的地點?）是」等語（
      見上開偵字第2520號卷第16、17頁）。此外復有證人蔡嘉
      維指認被告之相片影像資料查詢結果（見上開臺中縣警察
      局警卷第18頁）在卷可稽；而證人蔡嘉維於99年1月20 日
      14許欲前往被告平日居住在臺中縣后里鄉○○村○村路31
      9之1號三合院購買第一級毒品海洛因，因警持搜索票至該
      處搜索而查獲，隨即被帶往警察局作筆錄，而為上開之陳
      述，其所購買之地點、方式與本件其餘證人所述購買地點
      、方式均相同，足徵證人蔡嘉維警、偵訊所為關於如附表
      編號八所示前往被告住處向被告購買第二級毒品甲基安非
      他命之證述內容，核屬有據，並非虛妄。又查證人蔡嘉維
      於99年1月20日為警查獲，坦承有僅有施用第二級毒品甲
      基安非他命之犯行，為警採尿送驗後，結果亦僅呈甲基安
      非他命之陽性反應，無嗎啡之陽性反應，為臺灣臺中地方
      法院檢察署檢察官以99年度毒偵字第948號偵查分案，以
      99 年度聲觀字第199號聲請將證人蔡嘉維送勒戒處所勒戒
      ，並經本院以99年度毒聲字第267號裁定送觀察勒戒，此
      有證人蔡嘉維之採集尿液採證同意書、尿液代號與真實姓
      名對照表、詮昕科技股份有限公司濫用藥物尿液檢驗報告
      表附上開案件之警卷可稽，復為本院調閱該案全案卷證核
      實，亦有證人蔡嘉維之臺灣高等法院被告前案紀錄表存卷
      可憑（見本院卷第66頁），益徵證人蔡嘉維證述內容中，
      關於施用第二級毒品甲基安非他命而向被告購買第二級毒
      品甲基安非他命之情，核屬有據，得堪採信。綜上所述，
      被告如附表編號八所載犯行，事證業臻明確。至證人蔡嘉
      維於本院審理時翻異前詞改證稱：99年1月18日伊沒有用
      錢向被告購買甲基安非他命，是被告請伊的，伊身上的5
      百元是被黃見安拿去坐計程車，那時候在警局太緊張了，
      且施用安非他命太久頭腦有點轉不過來，警察在問的時候
      他有打一手交錢一手交毒品，伊那時候意識比較不清楚所
      以才把這句話說是，在檢察官那邊那時候伊就想說照警詢
      筆錄講就可以回去了云云（見本院99年11月1日審判筆錄
      第20至23頁），惟查，證人蔡嘉維於警詢時對於問題均能
      具體回答、清楚描述細節，亦未曾表示有何昏沈不能進行
      警詢之情況，足徵上開警詢中之陳述係出於證人蔡嘉維之
      自由意志。且證人蔡嘉維於偵訊時係證稱：於「99年1月
      18 日下午2時許」向被告購買安非他命500元，與其於99
      年1 月20日第二次警詢時所稱：最近一次是於「99年1月
      16日下午2時許」向被告購買安非他命500元，二次所陳述
      向被告購買毒品之時間並不相同，故證人蔡嘉維於本院審
      理時之上開「偵訊時照警詢筆錄講」之證述，已非無疑，
      且證人蔡嘉維於於本院審理時另證稱：「一手交錢一手交
      毒品這句話是在警局打出來我跟著說好」、「我在偵訊作
      證時沒有說一手交錢一手交毒品」等語，亦與事實不符，
      況證人蔡嘉維於警詢時就99年1月20日14時許，亦是要去
      向被告購買毒品，但是沒有購買成功等有利於被告之事實
      ，猶能陳述明確，足徵上開警詢、偵訊中之證述係出於證
      人蔡嘉維之自由意志。證人蔡嘉維於審理時所為前開被告
      並未販賣甲基安非他命之證述，顯係因同庭面對被告所造
      成之心理壓力始為翻異前詞之證述，應屬事後迴護被告之
      詞，委不足取。又證人蔡嘉維於警詢、偵訊時所述向被告
      購買甲基安非他命的時間究為99年1月16日或99年1月18日
      ，雖前後所述不一，然參酌證人蔡嘉維於本院審理時陳稱
      有於99年1月18日去被告家等語，本院認定其等交易時間
      ，應如附表編號八所載即99年1月18日。綜上所述，被告
      如附表編號八所載犯行，事證業臻明確，其所辯不足採信
      ，其犯行應堪認定。
（八）雖證人陳冠廷、鍾啟仁、周志彥及被告於警、偵訊、證人
      江秀蘭、蔡嘉維於警、偵訊及於本院審理時所述均是安非
      他命，惟一般人並無法分別甲基安非他命及安非他命之差
      別，於實務上在偵查、審判上陳述均稱是安非他命，而證
      人陳冠廷、鍾啟仁、周志彥、蔡嘉維因施用第二級毒甲基
      安非他命經判處罪刑及送觀察、勒戒，此亦有本院98年度
      訴字第4171號、臺灣高等法院臺中分院99年度上訴字第54
      4號、本院99年度訴字第392號、99年度訴字第1037號判決
      、本院99年度毒聲字第267號裁定存卷足憑，且本件搜索
      扣案之結晶，經送鑑定為第二級毒品甲基安非他命，此亦
      有行政院衛生署草屯療養院鑑定書附卷可稽，本件被告所
      販賣為甲基安非他命，併此說明。
（九）另在被告位於臺中縣后里鄉○○村○村路319之1號住處扣
      得之結晶11包，經送行政院衛生署草療養院鑑定結果均檢
      出第二級毒品甲基安非他命（驗餘合計淨重2.6128公克）
      ，扣案之白色粉末經送法務部鑑定結果，均含有第一級毒
      品海洛因之成份（合計淨重1.84公克、驗餘淨重1.83公克
      ，空包裝總重5.68公克、純度22.20％，純質淨重0.41公
      克），此有行政院衛生署草屯療養院草療鑑字第09901001
      69號鑑定書、法務部調查局濫用藥物實驗室99年3月2日調
      科壹字第09923004270號鑑定書附卷可稽（見上開偵字第
      252 0號卷第108、109、114頁），並有現場照片、夾鏈袋
      1包、電子磅秤1臺等物可資佐證。
（十）按聯絡毒品買賣、交付毒品、收取毒品買賣價金等行為，
      均屬販賣毒品罪構成要件事實之部分行為，苟有參與其事
      ，即係實行犯罪行為，自應負販賣毒品罪責（最高法院97
      年度台上字第1439號判決意旨參照），可知毒品交易時間
      、交易地點、金額數量之磋商，及毒品之實際交付收取現
      款，均係構成販賣毒品海洛因、甲基安非他命罪之重要核
      心行為。而我國查緝毒品交易之執法甚嚴，對於販賣海洛
      因、甲基安非他命科以重度刑責。販賣海洛因、甲基安非
      他命係違法行為，非可公然為之，亦無公定價格，且容易
      分裝、增減份量，而買賣之價格，可能隨時依交易雙方關
      係之深淺、購毒者之資力、需求量及對行情之認知、毒品
      來源是否充裕、查緝是否嚴謹、購毒者被查獲後供出購買
      對象之可能風險等情形，而異其標準，非可一概而論，從
      而販賣之利得，除被告就販賣之價量俱臻明確供述外，委
      難察得實情，然販賣之人從價差或量差中牟利之方式雖異
      ，其意圖營利之販賣行為則無二致。而毒品危害防制條例
      所處罰之「販賣」毒品罪，所著重者為在主觀上有藉以牟
      利之惡性，及對毒品之擴散具有較有償或無償轉讓行為更
      嚴重之危害性，被告「營利」之意圖係從客觀之社會環境
      、情況及證人、物證等資料，依據證據法則綜合研判認定
      ；衡諸毒品海洛因、甲基安非他命量微價高，且為政府嚴
      格查緝之違禁物，販賣海洛因為最輕本刑為無期徒刑之重
      罪，販賣甲基安非他命則最輕本刑7年以上有期徒刑之罪
      ，凡販賣毒品者，茍無利益可圖，應無甘冒被他人供出來
      源或遭檢警查緝法辦之危險而平價供應無何交情可言之他
      人施用之理，因此其販入之價格必較出售之價格低廉，或
      以同一價格販賣而減少毒品之份量，而有從中賺取買賣價
      差牟利之意圖及事實，應屬合理之認定。從而，被告與上
      開證人間，既均有一手交錢一手交貨（毒品）之事實，業
      經調查屬實，考量社會大眾均知買賣毒品係非法行為之客
      觀社會環境，並依據上開積極證據及經驗法則綜合研判，
      倘無差額利潤可圖，衡情被告應不致於甘冒罹犯重典之風
      險，無端平白交付毒品，是以被告應有營利之意圖及事實
      ，應堪認定。
（十一）綜上所述，被告如犯罪事實欄一至八所載販賣第一級毒
        品、第二級毒品之犯行，事證業臻明確，其所辯均不足
        採信，其犯行均堪認定。
二、論罪科刑部分：
（一）查海洛因、甲基安非他命係毒品危害防制條例第2條第2項
      第1、2款所規定之第一級、第二級毒品，不得非法持有、
      販賣。本件亦無證據證明被告於購入第一級毒品海洛因、
      第二級毒品甲基安非他命時即有販出之意圖，故核被告如
      附表編號一至八所示各次販賣海洛因、甲基安非他命之行
      為，係犯毒品危害防制條例第4條第1項、第2項之販賣第
      一級、第二級毒品罪（各次所犯之罪名詳如附表編號一至
      八所示）。被告各次販賣第一級毒品海洛因、第二級毒品
      甲基安非他命時而持有第一級毒品海洛因、第二級毒品甲
      基安非他命之低度行為，應為各次販賣之高度行為所吸收
      ，均不另論罪。被告所為如附表編號一部分即同時販賣第
      一級毒品海洛因、第二級毒品甲基安非他命予證人陳冠廷
      ；及如附表編號六部分即同時販賣第一級毒品予證人周志
      彥，均係一行為觸犯毒品危害防制條例第4條第1項、第2
      項之販賣第一級、第二級毒品罪，各應依刑法第55條想像
      競合犯之規定，從一重論以販賣第一級毒品罪。
（二）按數行為於同時同地或密切接近之時地實施，侵害同一之
      法益，各行為之獨立性極為薄弱，依一般社會健全觀念，
      在時間差距上，難以強行分開，在刑法評價上，以視為數
      個舉動之接續施行，合為包括之一行為予以評價，較為合
      理，則屬接續犯，而為包括之一罪（最高法院86年台上字
      第3295號判例可資參照）。本件被告分別於不同時間、地
      點販賣第一級毒品海洛因、第二級毒品甲基安非他命，每
      次在時間及地點差距上，可以分開，在刑法評價上，各具
      獨立性，各次行為皆可單獨成立犯罪，顯非於同時同地或
      密切接近之時地實施犯罪之接續犯。另所謂集合犯，係指
      依一般社會通念，特定犯罪行為具有反覆實施之特性，立
      法者於制定刑罰法律之初，亦已認知該種行為類型之反覆
      性，而有意藉由法條中客觀構成要件之行為要素，含括上
      開具有反覆實施特性之數個犯罪行為，仍僅接受一次刑法
      之評價為已足。而販賣毒品罪，不論行為人或為零星偶一
      為之，或不間斷為之，其於行為終了時，即已達營利之目
      的，自難認立法者於制定刑罰法律之初，已認知販賣毒品
      行為必屬具反覆性之犯罪，且有意藉由法條中客觀構成要
      件之行為要素，含括上開具有反覆實施特性之數個犯罪行
      為。況依94年2月2日總統令修正公布，並自95年7月1日施
      行之刑法，其修正既依據「刑罰公平原則」之考量，刪除
      有關連續犯之規定，並將含有連續犯性質之常業犯一併全
      數刪除（參見刑法修正草案總說明），則再以集合犯之概
      念評價多數販賣毒品之行為，即有不當。準此，本件被告
      如附表所示多次販賣第一級毒品、第二級毒品之行為，當
      無論以接續犯或集合犯之餘地，此時則應回歸一般刑法上
      行為單、複數之認定，而予論罪科刑，較稱妥適。是被告
      所犯如附表所示販賣第一級毒品、第二級毒品各罪間，犯
      意各別，行為互殊，應予分論併罰。
（三）被告前有如犯罪事實欄所載刑之宣告及執行，有臺灣高等
      法院被告前案紀錄表在卷可按，其於有期徒刑執行完畢後
      5年內，故意再犯本件最重本刑均為有期徒刑以上之各罪
      ，皆屬累犯，除法定刑為死刑、無期徒刑部分，依法不得
      加重外，其餘有期徒刑、罰金刑部分均應依刑法第47條第
      1 項之規定加重其刑。
（四）按刑之量定，為求個案裁判之妥當性，法律固賦予法院裁
      量權，但此項裁量權之行使，除應依刑法第57條規定，審
      酌行為人及其行為等一切情狀，為整體之評價，並應顧及
      比例原則與平等原則，使罪刑均衡，輕重得宜，以契合社
      會之法律感情。又刑法第59條規定犯罪之情狀可憫恕者，
      得酌量減輕其刑，其所謂「犯罪之情狀」，與同法第57條
      規定科刑時應審酌之一切情狀，並非有截然不同之領域，
      於裁判上酌減其刑時，應就犯罪一切情狀，予以全盤考量
      ，審酌其犯罪有無可憫恕之事由（即有無特殊之原因與環
      境，在客觀上足以引起一般同情，以及宣告法定低度刑，
      是否猶嫌過重等等），以為判斷。本院審酌被告販賣第一
      級毒品罪之法定刑為「死刑或無期徒刑；處無期徒刑者，
      得併科新臺幣2千萬元以下罰金」，然同為販賣第一級毒
      品之人，其原因動機不一，犯罪情節未必盡相同，或有大
      盤毒梟者，亦有中、小盤之分，甚或僅止於吸毒者友儕間
      為求互通有無之有償轉讓者亦有之，其販賣行為所造成危
      害社會之程度自屬有異，法律科處此類犯罪，所設之法定
      最低本刑卻同為「無期徒刑者，得併科新臺幣2千萬元以
      下罰金」，不可謂不重，自非不可依客觀之犯行與主觀之
      惡性二者加以考量其情狀是否有可憫恕之處，適用刑法第
      59 條之規定酌量減輕其刑，期使個案裁判之量刑能斟酌
      至當，符合比例原則。查被告各次販賣第一級毒品之行為
      ，雖無視國家對於杜絕毒品危害之禁令，行為固屬不當，
      應予非難，然其仍屬零星販賣，每次販賣金額非鉅，且各
      次販賣所得及所販賣之數量非鉅，犯罪所得非多，所販賣
      之對象非多，其散播毒品之範圍及數量有限，且本件並無
      扣得大量之毒品，犯罪之情節尚非至惡，其因一時貪念，
      致罹重典，相對於長期大量販賣毒品之大毒梟而言，其對
      社會治安及國民健康之危害顯然較小，從被告犯案情節觀
      之，倘仍遽處以法定本刑之最低刑度無期徒刑，無異失之
      過苛而不盡情理，不免予人情輕法重之感，且難謂符合罪
      刑相當性及比例原則，更無從與大毒梟之惡行有所區隔，
      是其犯罪情狀相較於法定之重刑，在客觀上足以引起一般
      人之同情，情節尚堪憫恕，爰依刑法第59條之規定，就其
      所犯各次販賣第一級毒品罪，均酌量減輕其刑，且就此部
      分同時具有加重及減輕事由，就法定刑為罰金刑部分應依
      刑法第71條第1項規定先加後減，至於法定本刑為死刑、
      無期徒刑部分，僅予減輕其刑。
（五）爰審酌被告有多次犯罪前科之品性，並有多次違反毒品危
      害防制條例之紀錄（參卷附臺灣高等法院被告前案紀錄表
      ），其明知海洛因、甲基安非他命係戕害人身心之毒品，
      為貪圖不法利益，竟販賣予他人施用，危害社會治安及國
      民健康，且販賣毒品為政府戮力查緝之罪，海洛因、甲基
      安非他命皆足以使施用者導致精神、性格異常，造成生命
      危險之生理成癮性及心理依賴性，且使購買者有時為購買
      海洛因、甲基安非他命而另起犯罪之心，惟念被告各次販
      賣海洛因、甲基安非他命之所得、數量均非多，暨被告否
      認犯行之犯後態度等一切情狀，分別量處如附表所示之刑
      ，以資懲儆，並依法量定應執行之刑，兼勵自新。至檢察
      官就被告所犯販賣第一級毒品、第二級毒品罪，具體求刑
      應執行有期徒刑23年以上，然本院審酌上情，認就被告量
      處如主文所示之刑並定其應執行之刑，已足資懲儆，檢察
      官上開具體求刑，尚屬過重，併予敘明。
（六）按毒品危害防制條例第19條第1項規定，犯販賣毒品罪者
      ，其犯罪所得之財物均沒收之，係採義務沒收主義。故販
      賣毒品所得之對價，不問其中成本若干，利潤多少，均應
      全部諭知沒收，貫徹政府查禁煙毒之決心，以符立法本旨
      ；又犯毒品危害防制條例第4條之販賣第一級或第二級毒
      品罪者，依同條例第19條第1項規定，其因犯罪所得之物
      沒收之，如全部或一部不能沒收時，追徵其價額或以其財
      產抵償之。所稱因犯罪所得之物，自以實際所得者為限，
      苟無所得或尚未取得者，自無從為沒收及追繳或抵償之諭
      知；又經多次販賣後，持有剩餘毒品被查獲，其各次販賣
      毒品行為，固應併合處罰。惟該持有剩餘毒品之低度行為
      ，應僅為最後1次販賣毒品之高度行為所吸收，不另論罪
      ，故就該查獲之剩餘毒品，祇能於最後1次之販賣毒品罪
      宣告沒收銷燬，不得於各次販賣毒品罪均宣告沒收銷燬（
      最高法院99年度台上字第6944號判決參照），查，本件被
      告犯罪所得7500元，並未扣案，然依上開說明及毒品危害
      防制條例第19條第1項之規定，仍應予沒收，如全部或一
      部不能沒收時，則由被告財產抵償之。扣案之第一級毒品
      海洛因21包（驗餘合計淨重1.83公克，含包裝袋21個）為
      違禁物，依上所述，於附表編號七所示之販賣第一級毒品
      海洛因予證人黃見安部分沒收銷燬之，扣案之第二級毒品
      甲基安非他命11包（驗餘合計淨重2.6128公克，含包裝袋
      11 個）亦為違禁物，依上所述，於附表編號八所示之販
      賣第二級毒品甲基安非他命予證人蔡嘉維部分沒收銷燬之
      。至扣案之電子磅秤1臺、夾鍊袋1包，為被告所有已據被
      告供承在卷，被告有有上開販賣之情節，且均有使用電子
      磅秤及夾鍊袋之必要，本院認此均為被告所有供販賣第一
      級毒品、第二級毒品之物，均應依毒品危害防制條例第19
      條第1項之規定沒收之(此部分既已扣案，而無全部或一部
      不能沒收情形，亦無追徵其價額之問題)。另扣案之電話
      號碼記事本1本、行動電話0000-0000 00號（含SIM卡1張
      ）1支，無法證明被告供本件販賣第一級毒品或第二級毒
      品所用之物，不另為沒收之諭知。
據上論斷，依事訴訟法第299條第1項前段、毒品危害防制條例第
4條第1項、第2項、毒品危害防制條例第18條第1項前段、第19條
第1項，刑法第11條前段、第47條第1項、第55條、第59條、第51
條第5款，判決如主文。
中    華    民    國    99    年    12    月    6    日
                  刑事第四庭  審判長法  官  吳進發
                                    法  官  高英賓
                                    法  官  黃益茂
以上正本證明與原本無異。
如不服本判決應於收受送達後10日內向本院提出上訴書狀，並應
敘述具體理由；其未敘述上訴理由者，應於上訴期間屆滿後20日
內向本院補提理由書（均須按他造當事人之人數附繕本）「切勿
逕送上級法院」。
                                    書記官   蔡秋明
中    華    民    國    99    年    12    月    6    日
附錄本案論罪科刑法條全文：
 毒品危害防制條例第4條第1項、第2項
 製造、運輸、販賣第一級毒品者，處死刑或無期徒刑；處無期
 徒刑者，得併科新臺幣 2 千萬元以下罰金。
 製造、運輸、販賣第二級毒品者，處無期徒刑或 7 年以上有期
 徒刑，得併科新臺幣 1 千萬元以下罰金。
 附表：
┌─┬────┬─────┬───┬──────────┬─────────┐
│編│時    間│地  點    │購毒者│販賣毒品之方式      │罪  刑  及  沒  收│
│號│        │          │      │                    │                  │
├─┼────┼─────┼───┼──────────┼─────────┤
│一│98年10月│臺中縣后里│陳冠廷│陳冠廷親自前往呂杰昇│呂杰昇犯販賣第一級│
│  │13日17時│鄉墩南村南│      │前址住處，向呂杰昇購│毒品罪，累犯，處有│
│  │至18時間│村路319 之│      │買第一級毒品海洛因1 │期徒刑壹拾伍年。扣│
│  │某時    │1 號呂杰昇│      │包，價值新臺幣（下同│案之電子磅秤壹臺、│
│  │        │住處      │      │）1000元、第二級毒品│夾鍊袋壹包，均沒收│
│  │        │          │      │甲基安非他命1 包，價│；未扣案之販賣第一│
│  │        │          │      │值500 元，呂杰昇當場│、二級毒品所得新臺│
│  │        │          │      │交付第一級毒品海洛因│幣壹仟伍佰元沒收，│
│  │        │          │      │及第二級毒品甲基安非│如全部或一部不能沒│
│  │        │          │      │他命各1 包，並向陳冠│收時，以其財產抵償│
│  │        │          │      │廷收受交易毒品之價金│之。              │
│  │        │          │      │1500元。            │                  │
├─┼────┼─────┼───┼──────────┼─────────┤
│二│98年11月│臺中縣后里│鍾啟仁│鍾啟仁親自前往呂杰昇│呂杰昇犯販賣第二級│
│  │中旬某日│鄉墩南村南│      │前址住處，向呂杰昇購│毒品罪，累犯，處有│
│  │        │村路319 之│      │買第二級毒品甲基安非│期徒刑捌年。扣案之│
│  │        │1 號呂杰昇│      │他命1 包，價值1000元│電子磅秤壹臺、夾鍊│
│  │        │住處      │      │，呂杰昇當場交付第二│袋壹包，均沒收；未│
│  │        │          │      │級毒品甲基安非他命1 │扣案之販賣第二級毒│
│  │        │          │      │包，並向鍾啟仁收受交│品所得新臺幣壹仟元│
│  │        │          │      │易毒品之價金1000元。│沒收，如全部或一部│
│  │        │          │      │                    │不能沒收時，以其財│
│  │        │          │      │                    │產抵償之。        │
├─┼────┼─────┼───┼──────────┼─────────┤
│三│98年11月│臺中縣后里│江秀蘭│江秀蘭親自前往呂杰昇│呂杰昇犯販賣第二級│
│  │中旬某日│鄉墩南村南│      │前址住處，向呂杰昇購│毒品罪，累犯，處有│
│  │14時至15│村路319 之│      │買第二級毒品甲基安非│期徒刑捌年。扣案之│
│  │時許    │1 號呂杰昇│      │他命1 包，價值1000元│電子磅秤壹臺、夾鍊│
│  │        │住處      │      │，呂杰昇當場交付第二│袋壹包，均沒收；未│
│  │        │          │      │級毒品甲基安非他命1 │扣案之販賣第二級毒│
│  │        │          │      │包，並向江秀蘭收受交│品所得新臺幣壹仟元│
│  │        │          │      │易毒品之價金1000元。│沒收，如全部或一部│
│  │        │          │      │                    │不能沒收時，以其財│
│  │        │          │      │                    │產抵償之。        │
├─┼────┼─────┼───┼──────────┼─────────┤
│四│98年11月│臺中縣后里│江秀蘭│江秀蘭親自前往呂杰昇│呂杰昇犯販賣第二級│
│  │底某日（│鄉墩南村南│      │前址住處，向呂杰昇購│毒品罪，累犯，處有│
│  │與編號三│村路319 之│      │買第二級毒品甲基安非│期徒刑捌年。扣案之│
│  │間隔約5 │1 號呂杰昇│      │他命1包，價值1000元 │電子磅秤壹臺、夾鍊│
│  │日）14時│住處      │      │，呂杰昇當場交付第二│袋壹包，均沒收；未│
│  │至15時許│          │      │級毒品甲基安非他命1 │扣案之販賣第二級毒│
│  │        │          │      │包，並向江秀蘭收受交│品所得新臺幣壹仟元│
│  │        │          │      │易毒品之價金1000元。│沒收，如全部或一部│
│  │        │          │      │                    │不能沒收時，以其財│
│  │        │          │      │                    │產抵償之。        │
├─┼────┼─────┼───┼──────────┼─────────┤
│五│98年12月│臺中縣后里│江秀蘭│江秀蘭親自前往呂杰昇│呂杰昇犯販賣第二級│
│  │初某日14│鄉墩南村南│      │前址住處，向呂杰昇購│毒品罪，累犯，處有│
│  │時至15時│村路319 之│      │買第二級毒品甲基安非│期徒刑捌年。扣案之│
│  │許      │1 號呂杰昇│      │他命1包，價值500元，│電子磅秤壹臺、夾鍊│
│  │        │住處      │      │呂杰昇當場交付第二級│袋壹包，均沒收；未│
│  │        │          │      │毒品甲基安非他命1 包│扣案之販賣第二級毒│
│  │        │          │      │，並向江秀蘭收受交易│品所得新臺幣伍佰元│
│  │        │          │      │毒品之價金500元。   │沒收，如全部或一部│
│  │        │          │      │                    │不能沒收時，以其財│
│  │        │          │      │                    │產抵償之。        │
├─┼────┼─────┼───┼──────────┼─────────┤
│六│99年1月7│臺中縣后里│周志彥│周志彥親自前往呂杰昇│呂杰昇犯販賣第一級│
│  │日20時至│鄉墩南村南│      │前址住處，向呂杰昇購│毒品罪，累犯，處有│
│  │22時間某│村路319 之│      │買第一級毒品海洛因1 │期徒刑壹拾伍年。扣│
│  │時      │1 號呂杰昇│      │包，價值1000元、第二│案之電子磅秤壹臺、│
│  │        │住處      │      │級毒品甲基安非他命1 │夾鍊袋壹包，均沒收│
│  │        │          │      │包，價值500元，呂杰 │；未扣案之販賣第一│
│  │        │          │      │昇當場交付第一級毒品│、二級毒品所得新臺│
│  │        │          │      │海洛因及第二級毒品甲│幣壹仟伍佰元沒收，│
│  │        │          │      │基安非他命各1包，並 │如全部或一部不能沒│
│  │        │          │      │向周志彥收受交易毒品│收時，以其財產抵償│
│  │        │          │      │之價金1500元。      │之。              │
├─┼────┼─────┼───┼──────────┼─────────┤
│七│99年1 月│臺中縣后里│黃見安│黃見安親自前往呂杰昇│呂杰昇犯販賣第一級│
│  │17日11時│鄉墩南村南│      │前址住處，向呂杰昇購│毒品罪，累犯，處有│
│  │至12時間│村路319 之│      │買第一級毒品海洛因1 │期徒刑壹拾伍年。扣│
│  │某時    │1 號呂杰昇│      │包，價值500 元，呂杰│案之第一級毒品海洛│
│  │        │住處      │      │昇當場交付第一級毒品│因貳拾壹包（驗餘合│
│  │        │          │      │海洛因1 包，並向黃建│計淨重壹點捌參公克│
│  │        │          │      │安收受交易毒品之價金│，含包裝袋貳拾壹個│
│  │        │          │      │500元。             │）沒收銷燬之；扣案│
│  │        │          │      │                    │之電子磅秤壹臺、夾│
│  │        │          │      │                    │鍊袋壹包，均沒收；│
│  │        │          │      │                    │未扣案之販賣第一級│
│  │        │          │      │                    │毒品所得新臺幣伍佰│
│  │        │          │      │                    │元沒收，如全部或一│
│  │        │          │      │                    │部不能沒收時，以其│
│  │        │          │      │                    │財產抵償之。      │
├─┼────┼─────┼───┼──────────┼─────────┤
│八│99年1 月│臺中縣后里│蔡嘉維│蔡嘉維親自前往呂杰昇│呂杰昇犯販賣第二級│
│  │18日14時│鄉墩南村南│      │前址住處，向呂杰昇購│毒品罪，累犯，處有│
│  │許      │村路319 之│      │買第二級毒品甲基安非│期徒刑捌年。扣案之│
│  │        │1 號呂杰昇│      │他命1包，價值500元，│第二級毒品甲基安非│
│  │        │住處      │      │呂杰昇當場交付第二級│他命壹拾壹包（驗餘│
│  │        │          │      │毒品甲基安非他命1 包│合計淨重貳點陸壹貳│
│  │        │          │      │，並向蔡嘉維收受交易│捌公克，含包裝袋壹│
│  │        │          │      │毒品之價金500元。   │拾壹個）沒收銷燬之│
│  │        │          │      │                    │；扣案之電子磅秤壹│
│  │        │          │      │                    │臺、夾鍊袋壹包，均│
│  │        │          │      │                    │沒收；未扣案之販賣│
│  │        │          │      │                    │第二級毒品所得新臺│
│  │        │          │      │                    │幣伍佰元沒收，如全│
│  │        │          │      │                    │部或一部不能沒收時│
│  │        │          │      │                    │，以其財產抵償之。│
└─┴────┴─────┴───┴──────────┴─────────┘

司法院資訊處製作；財團法人民間司法改革基金會備份。
